臺灣高等法院刑事判決　　　　　　　　　　　　　　九十一年度交上訴字第八四號
　　上　訴　人　臺灣士林地方法院檢察署檢察官
　　被　　　告　乙○○
右上訴人因被告業務過失致死案件，不服臺灣士林地方法院九十一年度交訴字第一號
，中華民國九十一年四月四日第一審判決（起訴案號：臺灣士林地方法院檢察署九十
年度偵字第一○二一二號），提起上訴，本院判決如左：
    主    文
上訴駁回。
    事    實
一、乙○○係宏郁貨運股份有限公司之聯結車司機，為從事駕駛業務之人，於民國九
    十年十月十日上午十時五分，駕駛車牌號碼ＦＮ─八六六號卅五噸曳引車（後掛
    板車號碼ＬＪ─Ｄ一號）沿台北縣八里鄉○○路行駛，應注意右轉忠八街路段禁
    止十五噸以上大貨車行駛，竟仍違規右轉進入忠八街，途經忠八街與忠孝路之無
    號誌交岔路口時，應注意車輛行駛至無號誌之交岔路口，支線道車應暫停讓幹線
    道車先行，且依當時天氣及視距良好，路況為乾燥、平坦、無障礙物之柏油路面
    ，並無不能注意之情事，竟疏未注意，未暫停讓幹線道車先行即貿然通過，致沿
    忠孝路幹道往八里方向行進由李昭達所騎乘之車號ＯＫＤ─三九五號重機車煞避
    不及發生碰撞，李昭達因之人車倒地，致李昭達顱內及胸腔內出血而當場死亡。
    乙○○於肇事後隨即報警處理，並向前往現場處理之警員承認肇事，對於未發覺
    之犯罪自首而接受裁判。
二、案經台北縣警察局蘆洲分局報請台灣士林地方法院檢察署檢察官偵查起訴。
    理    由
一、右揭事實，業據被告乙○○迭於警、偵訊及原審審理時供承不諱（見偵查卷第六
    頁背面、第七頁、第四十四頁背面、第四十五頁、第五十一頁背面，原審卷第三
    十六頁、第三十七頁），核與被害人李昭達之女甲○○指述情節相符（見偵查卷
    第五十五頁至第五十七頁），並有道路交通事故調查表一份（見偵查卷第九頁）
    、現場照片六十六幀在卷可稽（見偵查卷第二十頁至第四十一頁），且被害人李
    昭達確因本件車禍致顱內及胸腔內出血死亡，業經臺灣臺北地方法院士林分院檢
    察署檢察官督同法醫師相驗屬確，並製有相驗屍體證明書、驗斷書及勘驗筆錄等
    在卷可憑（見九十年相字第六九七號卷第一頁至第二十三頁）。按車輛行駛至無
    號誌而無交通警察指揮之交岔路口，支線道車應暫停讓幹線道車先行。道路交通
    安全規則第一百零二條第一項第二款定有明文，被告乃以駕駛為業於上述肇事路
    段禁止十五噸以上大貨車進入，自應注意上述規定，且依當時係早上十時許，天
    氣及視距良好，路況為乾燥、平坦、無障礙物之柏油路面（見偵查卷第二十頁、
    第二十一頁之現場照片所示），所駕車輛機件正常，又無不能注意之情形，竟疏
    未注意即違規駛入該路段，且肇然通過交岔路口致與被害人李昭達騎乘之機車發
    生碰撞致其死亡，被告過失之責甚明，且其駕車肇事行為，與被害人之死亡結果
    間，自具有相當因果關係，被告犯行洵堪認定。
二、按被告乙○○平日駕駛聯結車載運砂石為業，為從事駕駛業務之人，其駕車肇事
    致被害人李昭達死亡，係犯刑法第二百七十六條第二項業務過失致人於死罪。被
    告於肇事後報警，並向據報前往現場處理之警員承認係肇事人接受審判，有道路
    交通事故調查表及偵辦交通事故案件涉嫌人是否自首調查表各一份可憑（見偵卷
    第十二頁），合於自首之要件，應依刑法第六十二條前段之規定減輕其刑。
三、原審認被告罪證明確適用刑法第二百七十六條第二項、第六十二條前段、第七十
四條第一款，罰金罰鍰提高標準條例第一條前段。並審酌被告素行良好，本件係
    違規駛入禁行大貨車路段，及未讓幹線道車先行致發生碰撞之過失程度，犯後坦
    承錯誤態度良好，並與被害人家屬達成民事和解等一切情狀。量處有期徒刑壹年
    ，經核其認事用法均無不合，量刑亦稱妥適。又因被告前未曾受有期徒刑以上之
    宣告，有卷附本院被告全國前案紀錄表附卷可佐，本件係因過失而犯罪，且已與
    被害人家屬達成和解賠償損害，經此起訴乃至審判，當知所警惕，並已吊銷駕照
    ，信無再犯之虞，原審認所宣告之刑以暫不執行為適當，併諭知緩刑四年，以啟
    自新，亦無不當。至於被害人之女甲○○具狀請求公訴人於上訴意旨指摘被告及
    其所屬貨運公司，於和解時隱匿保險理賠金額，顯以詐騙方式以求和解，乃圖僥
    倖免除責任之舉，致其同意以新台幣二百八十萬成立調解。惟按生死兩別，乃屬
    人間之憾事，人命固屬無價與無常，細觀本件民事和解金額並無明顯偏低情形，
    而上述賠償金額絕大部分雖係保險公司理賠支付，被告僅自行負擔極小部分，但
    被告藉由保險分擔賠償風險，原為保險制度功能所在，於客觀上情理雖屬難容，
    惟被告已科以有期徒刑壹年，於其法定之量刑上，顯已斟酌，自難以賠償金額由
    被告自行負擔較少，即認其無和解賠償誠意。準此，公訴人據告訴人具狀請求上
    訴認原判決宣告緩刑不當云云，為無理由，應予駁回。
據上論斷，應依刑事訴訟法第三百六十八條，判決如主文。
本案經檢察官劉斐玲到庭執行職務。
中      華      民      國     九十一    年     六      月    二十八    日
                                臺灣高等法院刑事第十五庭
                                    審判長法  官  房  阿  生
                                          法  官  雷  元  結
                                          法  官  蔡  光  治
右正本證明與原本無異。
如不服本判決應於收受送達後十日內向本院提出上訴書狀，其未敘述上訴之理由者並
得於提起上訴後十日內向本院補提理由書（均須按他造當事人之人數附繕本）。
                                          書記官  王  才  生
中      華      民      國    九十一    年      七      月      三      日
附錄：本案論罪科刑法條全文
刑法第二百七十六條：
因過失致人於死者，處二年以下有期徒刑、拘役或二千元以下罰金。
從事業務之人，因業務上之過失犯前項之罪者，處五年以下有期徒刑或拘役，得併科
三千元以下罰金。
